【裁判字號】    97,交訴,71
【裁判日期】    980123
【裁判案由】    業務過失致死
【裁判全文】
臺灣嘉義地方法院刑事判決              97年度交訴字第71號
公  訴  人  臺灣嘉義地方法院檢察署檢察官
被      告  庚○○
上列被告因業務過失致死案件，經檢察官提起公訴（九十七年度
偵字第六七四六號），被告於準備程序中就被訴事實為有罪之陳
述，經本院合議庭裁定由受命法官獨任進行簡式審判程序，判決
如下：
    主          文
庚○○從事業務之人，因業務上之過失致人於死，處有期徒刑柒
月。
    犯罪事實及理由
一、犯罪事實：
    庚○○係峻榮交通事業有限公司所僱用之司機，負責駕駛貨
    車載運貨物，為從事駕駛業務之人，明知其未考領汽車駕駛
    執照，不得駕駛汽車，竟於民國九十七年三月三十日下午四
    時二十分許，駕駛車牌號碼Ｃ二—五四○一號自用小貨車，
    沿嘉義縣大林鎮○○街由西向東行駛，行經四維街與蘭州街
    設有行車管制號誌之交岔路口處時，原應注意該路段行車時
    速不得超過五十公里，且依當時情形，並無不能注意之情事
    ，乃竟疏未注意，貿然超速以五、六十公里之時速穿越該路
    口，致因煞避不及，撞及沿蘭州街由北向南穿越同路口，由
    王家暐騎乘之車牌號碼ＣＳ三—八五五號重型機車，致王家
    暐人車倒地，受有嚴重頭部創傷併顱骨骨折、硬腦膜下出血
    及蜘蛛膜下腔出血、延遲性硬腦膜外出血、嚴重腦水腫、大
    腦中樞衰竭之傷害，經送往財團法人佛教慈濟綜合醫院大林
    分院急救後延至於同年四月八日中午十二時一分許不治死亡
    。庚○○於肇事後，在偵查機關尚不知何人為犯罪嫌疑人時
    ，停留在現場，主動向前往現場處理之警員承認為其駕車肇
    事，而自首接受裁判。
二、證據：
    本件證據除引用檢察官起訴書之記載外（如附件），並補充
    「被告庚○○於本院之自白、證人曹淑貞、戊○○、丁○○
    、乙○○、丙○○、甲○○於本院之證詞、本院勘驗筆錄及
    照片、交通部公路總局嘉義區監理所九十七年十二月十六日
    嘉監駕字第○九七○一一六六八六號函」。
三、本件係經被告庚○○於準備程序當庭表示認罪，而經本院裁
    定以簡式審判程序加以審理，則依據刑事訴訟法第二百七十
    三條之二、同法第一百五十九條第二項之規定，不適用傳聞
    法則有關限制證據能力之相關規定。
四、被告固坦承就本件車禍發生自己有過失，惟辯稱：當時是被
    害人王家暐騎車闖紅燈，被害人就車禍發生亦有過失云云。
    然證人即車禍發生當時在被告車上之友人己○○於本院經與
    被告隔離訊問後，就(一)車禍發生前被害人有無看被告車輛方
    向：證人己○○證稱：當時被害人頭有稍微朝被告車輛方向
    看（見本院卷第三三、八七頁）；被告則供稱：被害人未向
    其車輛方向看（見本院卷第四一、八○、八一頁）；(二)車禍
    發生時被告有無鳴按喇叭：證人己○○證稱：被告當時未按
    喇叭（見本院卷第一四九、一五○頁）；被告則供稱：當時
    有急按喇叭二次，每次各一、二秒（見本院卷第一四六頁）
    ；(三)車禍發生時被告踩煞車次數：證人己○○證稱：被告看
    到被害人時先踩煞車，未放掉，一直踩住（見本院卷第八二
    、八三頁）；被告則供稱：看到被害人時先踩煞車，以為被
    害人會停車，所以後來放掉煞車繼續往前，後來發現被害人
    又繼續騎過來就再踩煞車（見本院卷第八○頁）；(四)看到被
    害人騎車過來時談話內容：被告供稱：己○○有說「我們是
    綠燈，怎麼會有車子跑出來」（見本院卷第八○頁）；證人
    己○○證稱：當時沒有說「我們是綠燈」（見本院卷第八七
    頁），證人己○○與被告車禍發生當時雖皆在車上，對親身
    經歷之車禍發生經過理應甚明，然所述上情多有出入，則證
    人己○○究竟有否專心注意號誌且親眼目睹被害人闖紅燈即
    非無疑，本件被害人業已死亡，亦無其他目擊證人或證據足
    以佐證當時號誌情形，自不能遽認被害人於車禍發生之際騎
    車闖紅燈。被告上開辯解，尚不足採。
五、被告係峻榮交通事業有限公司所僱用之司機，負責駕駛貨車
    載運貨物，為從事駕駛業務之人，為從事駕駛業務之人，核
    其所為，係犯刑法第二百七十六條第二項之業務過失致人於
    死罪。又按汽車駕駛人，無駕駛執照駕車，酒醉駕車，吸食
    毒品或迷幻藥駕車，行駛人行道或行經行人穿越道不依規定
    讓行人優先通行，因而致人受傷或死亡，依法應負刑事責任
    者，加重其刑至二分之一，道路交通管理處罰條例第八十六
    條第一項定有明文。被告未領有汽車駕駛執照，卻駕駛汽車
    ，因而致被害人王家暐死亡，業經其於本院供明在卷（見本
    院卷第一一五頁），並有交通部公路總局嘉義區監理所九十
    七年十二月十六日嘉監駕字第○九七○一一六六八六號函（
    見本院卷第七七頁），其既應負上述刑法業務過失致人於死
    之刑事責任，自應依道路交通管理處罰條例第八十六條第一
    項規定加重其刑。另被告於本件車禍肇事後，在偵查機關尚
    不知何人為犯罪嫌疑人時，停留在現場，主動向前往現場處
    理之嘉義縣警察局民雄分局大林分駐所警員丁○○承認為其
    駕車肇事，業據證人丁○○（見本院卷第一五一、一五二頁
    ）到庭證述無訛，參以被告事後未逃避偵審之事實，應認本
    件被告合於自首之要件，爰依刑法第六十二條前段之規定減
    輕其刑，並先加後減之。爰審酌被告係國中畢業之智識程度
    ，無駕駛執照仍執意駕車肇事，就本次車禍之過失程度，被
    害人因此死亡，被告犯後於警詢、偵查及本院均坦承犯行，
    惟尚未與被害人家屬達成民事上和解，獲得其諒解等一切情
    狀，量處如主文所示之刑。
據上論斷，應依刑事訴訟法第二百七十三條之一第一項、第二百
九十九條第一項前段、第三百十條之二、第四百五十四條第二項
，刑法第二百七十六條第二項、第六十二條前段，道路交通管理
處罰條例第八十六條第一項，刑法施行法第一條之一第一項、第
二項前段，判決如主文。
本案經檢察官廖俊豪到庭執行職務。
中    華    民    國    98    年    1     月    23    日
                    交通法庭    法  官  鄭雅文
以上正本證明與原本無異。
如不服本判決應於判決送達後十日內向本院提出上訴書狀，並應
敘述具體理由；其未敘述上訴理由者，應於上訴期間屆滿後二十
日內向本院補提理由書（均須按他造當事人之人數附繕本）「切
勿逕送上級法院」。告訴人或被害人如對於本判決不服者，應具
備理由請求檢察官上訴，其上訴期間之計算係以檢察官收受判決
正本之日期為準。
中    華    民    國    98    年    1     月    23    日
                                書記官  鄭翔元
附錄論罪科刑法條：
刑法第二百七十六條
因過失致人於死者，處二年以下有期徒刑、拘役或二千元以下罰
金。
從事業務之人，因業務上之過失犯前項之罪者，處五年以下有期
徒刑或拘役，得併科三千元以下罰金。


司法院資訊處製作；財團法人民間司法改革基金會備份。
